# 公司工程项目建设期间，苗木补偿是否可以计入在建工程

提问人：a848216859 时间：2023-07-01 14:22:
公司的其中一项工程项目建设，需要拆除并占用部分人行横道，拆除人行横道、苗木、绿化带等，需要给当地管委支付补偿款，该补偿款是否可以资本化，理由是什么？

回答人：chenyiwei
如果企业取得了相应地块的土地使用权，则这些补偿支出可以计入土地使用权的取得成本。
如果没有获得相应地块的土地使用权，或者相应土地使用权是以划拨方式取得，则不单独确认土地使用权，相关补偿款计入在建工程成本。